臺灣桃園地方法院刑事判決　　　　　　　94年度重訴字第66號
公　訴　人　臺灣桃園地方法院檢察署檢察官
被　　　告　甲○○
選任辯護人　張智剛律師
上列被告因毒品危害防制條例案件，經檢察官提起公訴（94年度
偵字第10887號），本院判決如下：
    主  文
甲○○共同運輸第一級毒品，處無期徒刑，褫奪公權終身。扣案
之第一級毒品海洛因貳包（合計淨重貳佰陸拾肆點零貳公克，純
度百分之肆拾肆點壹貳，純質淨重壹佰壹拾陸點肆玖公克）、第
二級毒品美沙冬口服液貳拾參瓶，及第二級毒品美沙冬口服錠玖
拾玖顆，均沒收銷燬之；海洛因外包裝共重拾參點柒玖公克及運
動鞋壹雙，均沒收。
    事  實
一、甲○○明知海洛因、美沙冬（Methadone）分 為毒品危害防
    制條例所規定之第一級毒品、第二級毒品，不得非法持有、
    運輸及販賣，亦屬懲治走私條例所規定未經許可不得私運來
    臺之管制物品，竟與姓名、年籍均不詳綽號「寶哥」之成年
    男子及「周志信」商議，欲自大陸地區運輸海洛因、美沙冬
    來臺牟利，其三人間計謀既定，彼此間即達成私運管制物品
    第一級毒品海洛因、第二級毒品美沙冬進口之犯意聯絡，並
    推由甲○○於民國94年6 月8 日上午，自桃園中正國際機場
    搭乘中華航空ＣＩ－605 號班機前往香港，再進入大陸廣州
    ，於同日晚間某時，在大陸廣州新市某處，以美金1 萬元所
    換得人民幣之價格，向姓名、年籍均不詳，自稱姓劉之大陸
    人士，購得第一級毒品海洛因2 包（合計淨重264 ．02公克
    ，純度44．12％，純質淨重116 ．49公克），及第二級毒品
    美沙冬口服液24瓶、第二級毒品美沙冬口服錠100 顆，而於
    次日（即9 日）搭機前往大陸湖南，後於94年6 月13日上午
    某時，甲○○乃在大陸湖南某處，自行使用其所有之包裝塑
    膠袋將上開海洛因2 包包裝後，即分別藏放在其所穿著之運
    動鞋左、右腳夾層內，另將上開美沙冬口服液24瓶、口服錠
    100 顆藏置於其所托運之行李箱內，復於94年6 月13日中午
    ，自大陸湖南搭機至香港轉機，而搭乘中華航空ＣＩ－642
    號班機返臺，於當日（13日）下午10時30分許，入境中正國
    際機場，而將管制進口之第一級毒品海洛因、第二級毒品美
    沙冬運輸入境。旋甲○○於在中正國際機場第一航廈入境通
    關時，由警方循線，經會同財政部臺北關稅局人員當場查獲
    ，並扣得甲○○運輸入境之上述海洛因2 包、美沙冬（扣押
    物品目錄表載為鹽酸美沙酮）口服液24瓶（其中1 瓶因鑑驗
    滅失）、美沙冬（扣押物品目錄表載為鹽酸美沙酮）口服錠
    100 顆（其中1 顆因鑑驗滅失）、海洛因外包裝塑膠袋及甲
    ○○所有之上開運動鞋。
二、案經基隆市警察局第二分局報告臺灣桃園地方法院檢察署檢
    察官偵查起訴。
    理  由
一、訊據被告甲○○對於上揭時、地，其與「寶哥」、「周志信
    」共同謀議自大陸地區運輸毒品入境，並由其以前述分別夾
    藏在其所穿著之運動鞋內及其所托運之行李箱內之方式，將
    上開第一級毒品海洛因2 包，及第二級毒品美沙冬口服液24
    瓶、美沙冬口服錠100 顆私運進入臺灣，而於入境時當場被
    查獲之事實坦白承認，並有上開第一級毒品海洛因2 包及第
    二級毒品美沙冬口服液24瓶、口服錠100 顆扣案為證，而前
    開扣押之2 包白色粉末，經法務部調查局鑑定後，證實均含
    第一級第6 項毒品海洛因成分，合計淨重264 ．02公克（空
    包裝總重13．79公克），純度百分之44．12，純質淨重11 6
    ．49公克，有該局調科壹字第080009713 號鑑定通知書1 紙
    在卷可按；扣案之口服液24瓶、口服錠100 顆經送行政院衛
    生署管制藥品管理局檢驗結果，均檢出Methad one（美沙冬
    ）成分，亦有該局管檢字第0940007809號檢驗成績書1 份附
    卷足稽。此外，復有被告與「周志信」間於94年6 月1 日至
    同月8 日之監聽譯文、於94年6 月1 日至同月15日間之簡訊
    內容，及臺灣基隆地方法院檢察署通訊監察書、國人入出境
    端末查詢報表各1 份附卷足參。再者，被告與「寶哥」、「
    周志信」謀議犯本件之罪，推由被告獨自搭機前往大陸地區
    ，並在大陸地區購買上開扣案之第一級毒品海洛因2 包及第
    二級毒品美沙冬口服液24瓶、口服錠100 顆扣案，復由被告
    夾藏運輸毒品入境，亦如前述，揆諸前揭說明，足認被告與
    「寶哥」、「周志信」，具有犯意聯絡，應論以共同正犯。
    綜上所述，本件事證明確，被告上揭犯行足可認定，應依法
    論科。
二、按海洛因、美沙冬分係毒品危害防制條例第2 條第2 項第1
    款、第2 款規定之第一級毒品、第二級毒品，不得製造、運
    輸、販賣、意圖販賣而持有、轉讓、施用。且均為行政院依
    懲治走私條例第2 條第4 項公告之「管制物品及其數額」甲
    項第4 款所列之管制進出口物品。又自大陸地區私運物品進
    入臺灣地區，或自臺灣地區私運物品前往大陸地區者，以私
    運物品進口、出口論，適用懲治走私條例之規定處斷，懲治
    走私條例第12條亦定有明文。被告甲○○自大陸地區私運管
    制進口之第一級毒品海洛因、第二級毒品美沙冬進入臺灣地
    區，核其所為係犯毒品危害防制條例第4 條第1 項之運輸第
    一級毒品罪、同條例第4 條第2 項之運輸第二級毒品罪及懲
    治走私條例第2 條第1 項之私運管制物品進口罪。其持有第
    一級毒品海洛因、第二級毒品美沙冬之低度行為，均為運輸
    之高度行為所吸收，不另論罪。被告與「寶哥」、「周志信
    」成年男子間，就上開犯行均有犯意之聯絡及行為之分擔，
    為共同正犯，公訴意旨就此漏未論及，容有未洽。又被告以
    一運輸行為同時運輸第一、二級毒品海洛因、美沙冬，觸犯
    毒品危害防制條例第4 條第1 、2 項、懲治走私條例第2 條
    第1 項之罪，為想像競合犯，應依刑法第55條規定，從一重
    之運輸第一級毒品罪處斷。爰審酌被告正值壯年卻不思正途
    ，無視政府反毒決心，竟利用出國旅遊之便，以前述分別夾
    藏在其所穿著之運動鞋內，及所托運之行李箱內之方式，將
    上開扣案之毒品海洛因，及美沙冬口服液、口服錠私運進入
    臺灣，所為非是，雖尚無意在販賣之具體事證，但被告干犯
    法紀，運輸毒品入境，且其運輸入境之毒品價值不菲，數量
    非輕，幸經海關人員緝獲，始未讓該毒品流入國內而危害國
    民身體健康，其對社會之危害性重大，惟念其犯後坦承犯行
    ，亦有悔意，態度良好等一切情狀，判處法定最低度之無期
    徒刑，並依法褫奪公權終身。辯護意旨另以被告運輸毒品係
    因受債務壓力所致，並無販賣之行為，僅第一次有此行為即
    遭查獲，且被告犯後態度良好，請依刑法第59條規定酌量減
    輕其刑，宣告有期徒刑云云。惟按「犯罪之情狀可憫恕者，
    得酌量減輕其刑。」刑法第59條定有明文，必於犯罪之情狀
    ，在客觀上足以引起一般同情，認為即予宣告法定低度刑期
    ，猶嫌過重者，始有其適用。（最高法院44年台上字第413
    號、45年台上字第1165號、51年台上字第899 號判例意旨參
    照）。而毒品危害防制條例第4 條第1 項之運輸第一級毒品
    罪，其法定本刑為死刑、無期徒刑，處無期徒刑者，得併科
    新台幣一千萬元以下罰金，其法定刑固屬甚重，然政府鑑於
    近年來國內毒品泛濫，對於國家、社會治安及國人身心健康
    之危害甚鉅，除修訂相關法律規定及嚴厲查緝走私外，並於
    各大媒體宣導反毒政策，此項事實被告自不能諉為不知，然
    被告竟猶為利益所驅，鋌而走險，與「寶哥」、「周志信」
    共同以前述夾藏毒品之方式，自大陸地區運輸毒品海洛因、
    美沙冬入境，其輸入之數量、純度甚高，如順利流入市面，
    對社會治安之破壞及國人身心之戕害後果實難想像，幸經海
    關人員於被告入境通關查驗時查獲，被告運輸毒品之行為，
    於客觀上實不足以引起一般同情，其情無何可憫恕之處，自
    不得邀刑法第59條規定減輕其刑，附此敘明。
三、前述扣案之第一級毒品海洛因2 包（合計淨重264 ．02公克
    ，純度44．12％，純質淨重116 ．49公克），第二級毒品美
    沙冬口服液23瓶，及第二級毒品美沙冬口服錠99顆，均係被
    告所運輸之毒品，應依毒品危害防制條例第18條第1 項前段
    沒收銷燬；又毒品外包裝塑膠袋（共重13．79公克）與運動
    鞋1 雙，均係被告所有，用以供犯本件之罪所用之物，已如
    前述，該等毒品包裝既經鑑定機關就之與毒品分別鑑析其重
    量，有上引法務部調查局鑑定通知可憑，足證與毒品並無不
    可析離之關係，該等毒品外包裝與運動鞋1 雙，併依同條例
    第19條第1 項沒收。至扣案之第二級毒品美沙冬口服液1 瓶
    、口服錠1 顆，均因取樣鑑定而滅失不存在，有行政院衛生
    署管制藥品管理局94年8 月12日管檢字第0940007809號函1
    份附卷足佐（附於偵查卷第63頁），自已無再宣告沒收銷燬
    之必要，爰不宣告沒收銷燬。
據上論斷，應依刑事訴訟法第299 條第1 項前段，毒品危害防制
條例第4 條第1 項、第2 項、第18條第1 項前段、第19條第1 項
，懲治走私條例第2 條第1 項、第11條、第12條，刑法第11條、
第28條、第55條、第37條第1 項，判決如主文。
本案經檢察官張啟聰到庭執行職務。
中　　華　　民　　國　　94　　年　　12　　月　　5 　　日
                    刑事第十二庭審判長法  官  游  紅  桃
                                      法  官  陳  雪  玉
                                      法  官　王  美  玲
以上正本證明與原本無異。
如不服本判決，應於判決送達後10日內向本院提出上訴狀（應附
繕本），上訴於臺灣高等法院。
                                      書記官  張  子  涵
中　　華　　民　　國　　94　　年　　12　　月　　5 　　日
附錄本案論罪科刑法條：
毒品危害防制條例第4條
製造、運輸、販賣第一級毒品者，處死刑或無期徒刑；處無期徒
刑者，得併科新臺幣一千萬元以下罰金。
製造、運輸、販賣第二級毒品者，處無期徒刑或七年以上有期徒
刑，得併科新臺幣七百萬元以下罰金。
製造、運輸、販賣第三級毒品者，處五年以上有期徒刑，得併科
新臺幣五百萬元以下罰金。
製造、運輸、販賣第四級毒品者，處三年以上十年以下有期徒刑
，得併科新臺幣三百萬元以下罰金。
製造、運輸、販賣專供製造或施用毒品之器具者，處一年以上七
年以下有期徒刑，得併科新臺幣一百萬元以下罰金。
前五項之未遂犯罰之。
懲治走私條例第2條
私運管制物品進口、出口逾公告數額者，處七年以下有期徒刑，
得併科新臺幣三百萬元以下罰金。
以犯前項之罪為常業者，處三年以上十年以下有期徒刑，得併科
新臺幣五百萬元以下罰金。
第一項之未遂犯罰之。
第一項所稱管制物品及其數額，由行政院公告之。
